【裁判字號】    95,易,1107
【裁判日期】    950728
【裁判案由】    竊盜
【裁判全文】
臺灣臺中地方法院刑事判決              95年度易字第1107號
公  訴  人  臺灣臺中地方法院檢察署檢察官
被      告  丙○○
                    （現於臺灣臺中看守所羈押中）
上列被告因竊盜案件，經檢察官聲請簡易判決處刑（九十五年度
速偵字第一五○一號），本院沙鹿簡易庭認為不宜以簡易判決處
刑，移由本院刑事庭改依通常程序審理，及檢察官移送併辦（九
十五年度偵字第一三二四七號），被告於本院準備程序就被訴事
實為有罪之陳述，經本院合議庭裁定改行簡式審判程序，判決如
下：
    主    文
丙○○連續竊盜，處有期徒刑月，如易科罰金，以佰元折算
壹日。扣案之鑰匙壹支、鑰匙壹串及手電筒壹支，均沒收。
    犯罪事實
一、丙○○意圖為自己不法之所有，基於竊盜之概括犯意，分別
    為下列之竊盜行為：
  (一)自民國九十五年三月中旬某日至四月初某日，在臺中縣龍井
    鄉○○路二五五巷六號前，以自備鑰匙開啟甲○○所有車牌
    號碼九一八一－ＤＢ號自用小客車車門後，入內以徒手竊取
    甲○○置於該自用小客車置物箱內之零錢共三次，平均每五
    天行竊一次，每次竊得新臺幣（下同）二、三百元；其復承
    前開竊盜之概括犯意，於九十五年四月六日凌晨零時四十五
    分許，在前開地點，以相同方式竊取甲○○前開自用小客車
    置物箱內五十元硬幣四枚共二百元，丙○○因此自甲○○自
    用小客車處共竊得約一千多元。嗣於九十五年四月六日丙○○行竊得手後欲離去現場時，為甲○○報警當場查獲，並扣
    得丙○○所有作為行竊所用之鑰匙一支。
  (二)於九十五年六月十七日凌晨一時五十分，在臺中縣龍井鄉○○路一二二巷，以自備鑰匙插入乙○○所有車牌號碼三Ｑ－
    五一二五號自用小貨車時，見該自用小貨車車門未上鎖，即
    持手電筒以徒手打開該自用小貨車進入車內著手行竊，惟尚
    未竊得財物之際，為巡邏員警當場查獲，並扣得丙○○所有
    作為行竊所用之鑰匙一串及手電筒一支。
二、案經臺中縣警察局烏日分局報請臺灣臺中地方法院檢察署檢
    察官偵查後聲請簡易判決處刑，本院沙鹿簡易庭認為不宜以
    簡易判決處刑，移由本院刑事庭改依通常程序審理，及同署
    檢察官移送併案審理。
    理    由
一、訊據被告丙○○就前揭犯罪事實均坦承不諱，且經被害人甲○○、乙○○於警詢時證述明確，並有現場圖二份、贓物認
    領保管單一份、現場照片八張附卷足憑，復有鑰匙一支、鑰
    匙一串及手電筒一支扣案可資佐證，被告自白核與事實相符
    ，事證明確，其犯行堪以認定。
二、被告四次竊盜既遂及一次竊盜未遂，足認其確有為自己不法
    所有之意圖甚明。被告雖已著手於行竊乙○○車內財物之行
    為，惟未生竊得財物之結果，其犯罪尚屬未遂。是核被告所
    為，係犯刑法第三百二十條第一項之竊盜罪及同條第三項、
    第一項之竊盜未遂罪。查被告行為後，刑法第五十六條關於
    連續犯之規定業已刪除，是被告行為後法律已有變更，而
    本件被告於舊法時期所犯之四次竊盜罪及一次竊盜未遂罪，
    時間緊接、所犯構成要件相同之罪名，雖有既、未遂之分，
    依修正施行前刑法第五十六條之規定，為連續犯，應以竊盜
    罪論以一罪，並得加重其刑至二分之一；而依修正施行後之
    刑法，並無連續犯之規定，且依新法應各別多次論斷之結果
    （即數罪併罰），其刑度顯較修正前應依刑法第五十六條之
    規定以一連續竊盜罪為重，經比較新舊法結果，應依刑法第
    二條第一項之規定，以被告行為時之規定較有利於被告，自
    應依刑法第二條第一項前段，適用行為時法即修正前刑法第
    五十六條規定，論以一連續竊盜既遂罪，並加重其刑。又公
    訴意旨雖未敘及被告自九十五年三月中旬至同年四月初仍連
    續竊盜三次犯行，然此部分事實與公訴人已起訴之犯罪事實
    有連續犯之裁判上一罪關係，為起訴效力所及，基於審判不
    可分，本院自應併予審理。爰審酌被告之品行、犯罪之動機
    、目的、手段、所生之危害及犯罪後之態度等一切情狀，量
    處如主文所示之刑，且被告於行為時之刑法第四十一條第一
    項前段規定：「犯最重本刑為五年以下有期徒刑以下之刑之
    罪，而受六個月以下有期徒刑或拘役之宣告，因身體、教育
    、職業、家庭之關係或其他正當事由，執行顯有困難者，得
    以一元以上三元以下折算一日，易科罰金。」，又被告行為
    時之易科罰金折算標準，修正前罰金罰鍰提高標準條例第二
    條前段（現已刪除）規定，就其原定數額提高為一百倍折算
    一日，則本件被告行為時之易科罰金折算標準，應以銀元三
    百元折算一日，經折算為新臺幣後，應以新臺幣九百元折算
    為一日。惟九十五年七月一日修正公布施行之刑法第四十一
    條第一項前段則規定：「犯最重本刑為五年以下有期徒刑以
    下之刑之罪，而受六個月以下有期徒刑或拘役之宣告者，得
    以新臺幣一千元、二千元或三千元折算一日，易科罰金。」
    ，比較修正前後之易科罰金折算標準，以九十五年七月一日
    修正公布施行前之規定，較有利於被告，則應依刑法第二條
    第一項前段，適用行為時法即修正前刑法第四十一條第一項
    前段規定，並諭知易科罰金之折算標準。末查，扣案之鑰匙
    一支、手電筒一支及鑰匙一串，被告所有供其犯本件竊盜罪
    所用之物，此據被告供陳明確，爰依刑法第三十八條第一項
    之規定，均宣告沒收。
據上論斷，應依刑事訴訟法第四百五十二條、第二百七十三條之
一第一項、第二百九十九條第一項前段，刑法第二條第一項、修
正前刑法第五十六條、刑法第三百二十條第一項、修正前刑法第
四十一條第一項前段、刑法第三十八條第一項第二款，罰金罰鍰
提高標準條例第一條前段、修正前罰金罰鍰提高標準條例第二條
，判決如主文。
中    華    民    國    95    年     7    月    28    日
                  刑事第六庭    法  官  戴博誠
上正本證明與原本無異。
如不服本判決，應於送達後十日內向本院提出上訴狀（須附繕本
），上訴於臺灣高等法院臺中分院。
                                書記官  鄭淑英
中    華    民    國    95    年     7    月    28    日
【附錄論罪科刑法條】
刑法第三百二十條：
意圖為自己或第三人不法之所有，而竊取他人之動產者，為竊盜
罪，處五年以下有期徒刑、拘役或五百元以下罰金。
意圖為自己或第三人不法之利益，而竊佔他人之不動產者，依前
項之規定處斷。
前二項之未遂犯罰之。


司法院資訊處製作；財團法人民間司法改革基金會備份。
